臺灣嘉義地方法院刑事判決　　　　　　　　　　　　　九十一年度訴字第二九號
　　公　訴　人　臺灣嘉義地方法院檢察署檢察官
　　被　　　告　乙○○
右列被告因違反毒品危害防制條例案件，經檢察官提起公訴（九十一年度毒偵字第二
五五號），本院判決如左：
    主  文
乙○○連續施用第一級毒品，累犯，處有期徒刑玖月；又連續施用第二級毒品，累犯
，處有期徒刑肆月。應執行有期徒刑壹年。
    事  實
一、乙○○曾因違反麻醉藥品管理條例案件，經本院八十六年度訴字第一三二號判處
    有期徒刑三月，如易科罰金以三百元折算一日確定，於民國八十七年二月十日易
    科罰金執行完畢；又因施用第二級毒品案件，經本院以八十七年度毒聲字第六三
    二號裁定送勒戒處所觀察、勒戒後，認無繼續施用毒品之傾向，由臺灣嘉義地方
    法院檢察署檢察官於八十七年十二月二十九日以八十七年度偵字第七一三九號不
    起訴處分確定。詎乙○○仍不知悔改，於不起訴處分確定後五年內，復基於概括
    犯意，自九十一年三月十二日某時起，迄同年月二十一日上午某時止，每隔三、
    四日，分別在嘉義市○○街二六五號租屋處，及嘉義市其友綽號「蕃薯」者之住
    處，以將第一級毒品海洛因羼入香煙之方式，連續施用第一級毒品海洛因多次；
    復另行起意，亦基於概括犯意，先後於九十一年三月十五日某時，及同年月十八
    日某時，在同上處所連續施用第二級毒品甲基安非他命二次。嗣於九十一年三月
    二十一日中午十二時三十分許，為警在其上開租屋處查獲。經本院於九十一年三
    月二十一日以九十一年度毒聲字第一八０號裁定送勒戒處所觀察、勒戒後，認有
    繼續施用毒品之傾向。
二、案經嘉義縣警察局移送臺灣嘉義地方法院檢察署檢察官偵查起訴。
    理  由
一、訊據被告乙○○對於在右揭時地連續施用第一級毒品海洛因及第二級毒品甲基安
    非他命之犯罪事實坦承不諱（本院卷第十三頁至第十七頁），而被告於九十一年
    三月二十一日中午十二時三十分許為警查獲經警採尿送驗結果，其尿液呈現嗎啡
    與甲基安非他命之陽性反應，復有嘉義縣衛生局煙毒尿液檢驗單乙紙可稽（見偵
    查卷第十九頁參照。按海洛因於人體會代謝成嗎啡，因此涉嫌海洛因之吸食者，
    係檢驗其尿液中之嗎啡反應，並見該檢驗單備考欄所載），足見被告之自白核與
    事實相符，要堪採信。又被告前因施用第二級毒品案件，經本院以八十七年度毒
    聲字第六三二號裁定送勒戒處所觀察、勒戒後，認無繼續施用毒品之傾向，由臺
    灣嘉義地方法院檢察署檢察官於八十七年十二月二十九日以八十七年度偵字第七
    一三九號不起訴處分確定，此有臺灣嘉義地方法院檢察署刑案資料查註紀錄表與
    上開案號不起訴處分書在卷可參，被告於本案被查獲後，經本院於九十一年三月
    二十一日以九十一年度毒聲字第一八０號裁定送勒戒處所觀察、勒戒後，認有繼
    續施用毒品之傾向，復有該裁定及臺灣嘉義看守所附設勒戒處所九十一年四月二
    日嘉所志衛字第四四三號函所附有無繼續施用毒品傾向證明書及評估標準紀錄表
    可佐（偵查卷第十七頁正、反面）。被告於五年內再犯毒品危害防制條例第十條
    第一項、第二項之罪，事證明確，犯行堪以認定。
二、按海洛因、甲基安非他命分屬毒品危害防制條例第二條第二項第一款法條明定之
    第一級毒品與第二款經主管機關公告所定相類於安非他命之第二級毒品，被告乙
    ○○多次施用第一級毒品海洛因、及二次施用第二級毒品甲基安非他命犯行，核
    其所為，係分別犯該條例第十條第一項、第二項之罪。被告施用第一級、第二級
    毒品前後持有第一級、第二級毒品之低度行為，應分別為施用第一級、第二級毒
    品之高度行為所吸收，不另論罪。被告先後多次施用第一級、及二次施用第二級
    毒品行為，均時間緊接、犯罪構成要件分別相同，顯皆係基於概括犯意為之，均
    應依刑法第五十六條連續犯規定各論以一罪，並加重其刑。被告所犯上開二罪，
    罪名互異，犯意各別，應分論併罰。又被告曾因違反麻醉藥品管理條例案件，經
    本院八十六年度訴字第一三二號判處有期徒刑三月，如易科罰金以三百元折算一
    日確定，於民國八十七年二月十日易科罰金執行完畢，有臺灣高等法院被告全國
    前案紀錄表及臺灣嘉義地方法院檢察署刑案資料查註紀錄表各乙紙附卷足憑，其
    受有期徒刑之執行完畢，五年以內再犯本件有期徒刑以上之罪，為累犯，應依刑
    法第四十七條規定遞加重其刑。公訴人雖僅就被告於九十一年三月十二日施用第
    一級毒品犯行，及於九十一年三月二十一日下午四時四十二分許採尿前回溯九十
    六小時內，施用第二級毒品之犯行提起公訴，然檢察官就犯罪事實之一部提起公
    訴者，其效力及於全部，此為刑事訴訟法第二百六十七條所明定，本案被告於前
    開不起訴處分確定後，自九十一年三月十五日以後，迄同年月二十一日上午某時
    止，每隔三、四日，連續施用第一級毒品海洛因，及於九十一年三月十五日某時
    施用第二級毒品甲基安非他命一次之其餘犯罪事實，因與前揭論罪科刑施用第一
    級毒品海洛因、第二級毒品甲基安非他命各一次之事實，具有連續犯之裁判上一
    罪關係，已如前述，本院自得一併加以裁判，併予明。爰審酌被告前曾因施用
    毒品，邀獲寬典，竟未思悔改，再犯施用毒品罪名，顯乏禁絕毒害決心，及施用
    毒品犯行係戕害自身健康，尚未危害他人，惟於審判中尚能坦承犯行，態度良好
    暨其他一切情狀，分別量處如主文所示之刑，並定其應執行之刑，以資懲儆。
三、至扣案之第一級毒品海洛因一包（淨重０．一一公克，包裝重０．二一公克）、
    針筒一支（較新者）、鐵製填充器一支，係案外人甲○（另案偵辦）所有，供據
    證人甲○於本院審理時結證無訛（見本院卷第十七頁），依從刑應隨主刑存在之
    法理，自應由另案宣告沒收；另扣案之注射針筒一支（較舊者）、小密封袋三個
    、吸管填充器一支，非違禁物，被告復否認為其所有，又查無其他積極證據證明
    係被告所有，供本案犯罪所用或犯罪預備之物，爰均不諭知沒收，附此明。
據上論斷，應依刑事訴訟法第二百九十九條第一項前段，毒品危害防制條例第十條第
一項、第二項，刑法第十一條前段、第五十六條、第四十七條、第五十一條第五款，
判決如主文。
本案經檢察官游悅晨到庭執行職務。
中    華    民    國      九十一      年      五      月      十三      日
                                  臺灣嘉義地方法院刑事第一庭
                                      法  官  許  進  國
右正本證明與原本無異。
如不服本判決，應於判決送達後十日內向本院提出上訴狀( 應附繕本 )。
中    華    民    國      九十一      年      五      月      十三      日
                                      書記官  洪  秋  華
附錄條文：
毒品危害防制條例第十條
施用第一級毒品者，處六月以上五年以下有期徒刑。
施用第二級毒品者，處三年以下有期徒刑。
